臺灣嘉義地方法院民事判決　96年度訴字第79號
原　　　告　台灣中小企業銀行股份有限公司
法定代理人　丁○○
訴訟代理人　甲○○
被　　　告　乙○○
　　　　　　丙○○
上列當事人間請求清償借款事件，本院於民國96年5月24日辯論
終結，判決如下：
　　主　文
被告乙○○及丙○○應連帶給付原告新台幣貳佰拾肆萬伍仟肆
佰柒拾貳元，及如附表編號一、二、三所示之利息及違約金。
被告乙○○應給付原告新台幣伍萬貳仟玖佰玖拾元，及如附表
編號四所示之利息及違約金。
訴訟費用新台幣貳萬伍仟伍佰陸拾元，其中新台幣貳萬陸仟零捌
拾貳元由被告乙○○及丙○○連帶負擔，餘由被告乙○○負擔。
　　事實及理由
一、被告2人經合法通知，均無正當理由未於言詞辯論期日到場
    ，核無民事訴訟法第386條所列各款情形，爰准原告之聲請
    ，由其一造辯論而為判決。
二、原告起訴主張：
  (一)被告乙○○於民國92年3月17日邀同被告丙○○向原告借款
    新台幣（下同）2,000,000元，借款期間自92年3月25日起至
    112年3月25日止，自實際撥款日起，前3年按月付息，自第4
    年起再依年金法，按月攤還本息，利率按中華郵政儲金匯業
    局2年期定期儲金機動利率加計百分之1減政府補利率百分之
    0.25機動計收，若政府不補貼利率，應追溯政府不補貼之日
    起，改按原告當時定儲利率指數加百分之2.75記息（現利率
    為年息百分之4.84）。遲延履行時，除仍按上開利率計息外
    ，逾期在6個月以內部分，按上開利率百分之10，逾期超過6
    個月部分，按上開利率百分之20計付違約金。詎被告僅攤還
    本息至95年8月24日止，尚欠本金1,961,719元。依約被告等
    自應連帶清償上開借款本息及違約金。
  (二)被告乙○○於92年3月17日邀同被告丙○○向原告借款300,0
    00元，借款期間自92年3月25日起至112年3月25日止，自實
    際撥款日起，前3年按月付息，自第4前起依年金法，按月攤
    還本息，利率按原告之定儲利率指數加百分之2.6計收（現
    利率為年息百分之4.69）。遲延履行時，除仍按上開利率記
    息外，逾期在6個月以內部分，按上開利率百分之10，逾期
    超過6個月部分，按上開利率百分之20計付違約金。詎被告
    僅攤還本息至95年8月24日止，尚欠本金295,120元。依約被
    告等自應連帶清償上開借款本息及違約金。
  (三)被告乙○○於95年2月14日邀同被告丙○○向原告借款93,00
    0元，借款期間自95年5月17日起至98年5月17日止，自實際
    撥款日起，依年金法，按月攤還本息，利率按年利率百分之
    13.625固定計收。遲延履行時，除仍按上開利率記息外，逾
    期在6個月以內部分，按上開利率百分之10，逾期超過6個月
    部分，按上開利率百分之20計付違約金。詎被告僅攤還本息
    至95年6月16日止，尚欠本金88,633元。借款期限雖尚未到
    期，惟依被告等所簽立之借據，其中授信約定書第5條約定
    ，任何一宗債務不依約清償本息時，債權人得視為全部到期
    ，依約被告等自應負連帶清償上開借款本息及違約金。
  (四)被告乙○○於92年3月持用原告核發之信用卡（卡號：0000-
    0000-0000-00 00）簽帳消費，並簽立約定條款在案。依該
    條款第14條規定，被告應於當其繳款截止日前繳付款項給原
    告，或依第15條約定，選擇以循環信用方式繳納，於當其繳
    款截止日前將最低應繳金額以上（或等於最低應繳金額）款
    項繳付原告，被告應就剩餘未付款項得延後付款，並依第15
    條第3項約定利率（現為年息百分之18.59），於當其結帳日
    之次日起計付循環利息，持卡人如未於每月繳款日前付清當
    其最低應繳金額或遲誤繳納期限者，延滯第一個月，當月計
    付逾期手續費100元，延滯第二個月當月計付逾期手續費300
    元，延滯第三個月（含）以上者，每月計付逾期手續費600
    元。被告乙○○自95年7月21日起即未依約繳納應繳款項，
    且其信用卡業經原告依約定條款第21條規定逕予停用，其全
    部債務均視為到期，被告截至95年10月7日止尚欠消費款52,
    993元（其中本金為新臺幣48,709元）未為清償，並應給付
    自95年10月8日起至清償日止之逾期利息及逾期手續費。
  (五)經核算被告尚積欠如附表所示之本金、利息及違約金未獲清
    償，為此，依消費借貸及連帶保證之法律關係訴請被告就上
    開(一)、(二)、(三)之部分連帶給付，另上開(四)之部分則依信用卡
    契約請求被告乙○○給付等語。並聲明求為判決如主文所示
    。
三、被告2人均未於言詞辯論期日到場，亦未提出準備書狀作何
    聲明或陳述。
四、原告主張之上揭事實，業據其提出所述相符之個人購車及購
    屋貸款定型化契約、借據、電腦查詢單、郵匯局二年期定期
    儲金利率變動表、原告定儲利率指數變動表、國際信用卡申
    請書、信用卡約定條款等為證，核屬相符，被告均未於言詞
    辯論期日到場爭執，復未提出任何書狀或證據資料以供本院
    審酌，依上開證據，自堪信原告之主張為真正。從而，原告
    依消費借貸契約、連帶保證及信用卡契約之法律關係，請求
    被告二人應連帶給付原告如主文第1項所示之本金、利息及
    違約金，暨被告乙○○應給付原告如主文第2項所示之本金
    、利息及違約金，為有理由，應予准許。
五、按法院為終局判決時，應依職權為訴訟費用之裁判，民事訴
    訟法第87條第1項定有明文。本件第一審裁判費24,760元、
    公示送達登報費用800元，共計25,560元，應分別由被告二
    人連帶負擔及由被告乙○○負擔，是本件訴訟費用額確定如
    主文第3項所示。
六、據上論結，原告之訴為有理由，依民事訴訟法第385條第1項
    前段、第78條、第85條第1項、第2項、第87條第1項，判決
    如主文。
中　　華　　民　　國　　96　　年　　5　　月　　31　　日
                  民事第二庭  法  官  林中如
以上正本係照原本作成。
如對本判決上訴須於判決送達後20日內向本院提出上訴狀。
中　　華　　民　　國　　96　　年　　5　　月　　31　　日
                              書記官  陳湘蓉
附表：
┌─┬───┬─────┬───┬─────┬──────────┐
│編│被　告│ 積欠本金 │ 利率 │利息起迄日│　　違約金起迄日    │
│號│      │ (新台幣) │      │          │                    │
├─┼───┼─────┼───┼─────┼──────────┤
│一│乙○○│ 1,961,719│4.84％│95年8月25 │95年9月26日起至清償 │
│  │丙○○│          │      │日起至清償│日止，逾期在6個月以 │
│  │      │          │      │日止      │內，按前開利率百分之│
│  │      │          │      │          │10，逾期超過6個月部 │
│  │      │          │      │          │分按前開利率百分之20│
│  │      │          │      │          │計算                │
├─┼───┼─────┼───┼─────┼──────────┤
│二│乙○○│   295,120│4.69％│95年8月25 │95年9月26日起至清償 │
│  │丙○○│          │      │日起至清償│日止，逾期在6個月以 │
│  │      │          │      │日止      │內，按前開利率百分之│
│  │      │          │      │          │10，逾期超過6個月部 │
│  │      │          │      │          │分，按前開利率百分之│
│  │      │          │      │          │20計算              │
├─┼───┼─────┼───┼─────┼──────────┤
│三│乙○○│    88,633│13.625│95年6月17 │95年7月18日起至清償 │
│  │丙○○│          │％    │日起至清償│日止，逾期在6個月以 │
│  │      │          │      │日止      │內，按前開利率百分之│
│  │      │          │      │          │10，逾期超過6個月部 │
│  │      │          │      │          │分按前開利率百分之20│
│  │      │          │      │          │計算                │
├─┼───┼─────┼───┼─────┼──────────┤
│四│乙○○│    52,993│18.59 │其中48,709│自95年10月8日起至清 │
│  │      │          │％    │元，自95年│償日止，每月計付逾期│
│  │      │          │      │10 月8日起│手續費600元         │
│  │      │          │      │至清償日止│                    │
└─┴───┴─────┴───┴─────┴──────────┘
